Inventaris van het archief van het Dekenaat van het Corps Diplomatique in China, 1891- 1943
Nationaal Archief, Den Haag
Bij enkele stukken leverde de datering problemen op. De door het Ministerie van Buitenlandse Zaken in Den Haag vervaardigde inventaris (zie inv.nr. 40) kan niet preciezer worden gedateerd dan ergens in de periode 1951-2008, de periode waarin het archief daar in opslag was. Het memorandum over de geschiedenis van de Diplomatieke Wijk (zie inv.nr. 39) is opgesteld in het Engels en dateert daarom waarschijnlijk van voor de overdracht van het archief in 1951. Het is in ieder geval opgesteld na 1938, het laatste jaartal genoemd in de tekst. De auteur is wellicht mej. Popoff, die volgens het memorandum uit 1960 een inventaris heeft opgesteld van het hele archief.
Aanwijzingen voor de gebruiker
Openbaarheidsbeperkingen
Volledig openbaar.
Materiële beperkingen
Aanvraaginstructie
Openbare archiefstukken kunnen online worden aangevraagd en gereserveerd. U kunt dit ook via de terminals in de studiezaal van het Nationaal Archief doen. Om te kunnen reserveren dient u de volgende stappen te volgen:
U maakt een profiel aan op www.gahetna.nl, en logt vervolgens in
Via de archiefinventaris (alleen de beschrijvingen met rode nummers) selecteert u het gewenste archiefstuk door op de knop 'Reserveren' te klikken
In het volgende scherm geeft u aan op welke dag u het archiefstuk wilt inzien
Indien u zich bevindt in de studiezaal en een tafelnummer heeft ontvangen kunt u dit nummer vermelden. Als u geen tafelnummer heeft kunt u tafelnummer 777 laten staan
Vervolgens bevestigt u uw reservering door deze te versturen.
Verwant materiaal
Beschikbaarheid van kopieën
Beschrijving van de series en archiefbestanddelen
- DEKANAAT VAN HET CORPS DIPLOMATIQUE IN CHINA, A.
  - Stukken van algemene aard, 1
    - Registers van ontvangen en verzonden stukken., 1900 - 1920; 1-3; 3 delen
      De registers bevatten beknopte inhoudsomschrijvingen van de geregistreerde stukken.
      - Chineestalige stukken, 1900 - 1920, 1
      - 1905 jan. 1 - 1907 apr. 12, 2
      - 1907 - 1920, 3
    - Trefwoordindex op de registers van ontvangen en verzonden stukken., 1901 okt. 18 - 1911 [dec. 31]; 4; 1 deel
    - Registers van uitgezonden circulaires., 1901 - 1943; 5-8; 4 delen
      - 1901 okt. 18 - 1909 aug. 2, 5
      - 1909 aug. 2 - 1914 mrt. 30, 6
      - 1914 apr. 2 - 1926 dec. 29, 7
      - 1927 jan. 3 - 1943 jan. 22, 8
    - Registers van ontvangen stukken., 1922 - 1943; 9-23; 1 omslag en 14 delen
      - 1922, 9
      - 1923, 10
      - 1924, 11
      - 1925, 12
      - 1926, 13
      - 1927, 14
      - 1928, 15
      - 1929, 16
      - 1930, 17; omslag
      - 1931, 18
      - 1932 - 1933, 19
      - 1934 - 1935, 20
      - 1936, 21
      - 1937, 22
      - 1938 - 1943, 23
    - Registers van verzonden stukken., 1922 - 1943; 24-38; 15 delen
      - 1922, 24
      - 1923, 25
      - 1924, 26
      - 1925, 27
      - 1926, 28
      - 1927, 29
      - 1928, 30
      - 1929, 31
      - 1930, 32
      - 1931, 33
      - 1932 - 1933, 34
      - 1934 - 1935, 35
      - 1936, 36
      - 1937, 37
      - 1938 - 1943, 38
    - Memorandum over de geschiedenis van de Diplomatieke Wijk., [1938 - 1951]; 39; 1 stuk
    - Inventaris van het gehele archief van het dekanaat, geordend op pakket., [1951-2008]; 40; 1 omslag
    - Verklaring van bruiklening ontvangen van het Rijksmuseum in Amsterdam., 1989; 41
      De verklaring heeft betrekking op de tekening met inv.nr. 1107.
  - Stukken betreffende bijzondere onderwerpen, 2
    - Thematisch geordende stukken, 2.1
      - Organisatie en personeel, 2.1.1
        - Organisatie, 2.1.1.1
          - Regelingen, 2.1.1.1.1
            - Stukken betreffende het organiseren van een politiemacht in de Diplomatieke Wijk en het opstellen van een voorlopige politieverordening., 1901; 42; 1 omslag
            - Stukken betreffende het opstellen van de Reglement voor de Diplomatieke Wijk, alsmede stukken betreffende het herenigen van de Oostelijke en Westelijke Diplomatieke Wijk., 1902 - 1911; 43; 1 pak
            - Circulaire inzake het opstellen van het Reglement voor de Diplomatieke Wijk en het ondertekenen van de kadastrale plattegrond., 1904; 44; 1 stuk
            - Kopieën van het Reglement voor de Diplomatieke Wijk., [1904]; 45-46; 2 pakken
              - [1904], 45
              - [1904], 46
            - Kopieën van het Reglement voor de Politie en het Wegverkeer in de Diplomatieke Wijk, het Reglement voor de Militaire Politie in de Diplomatieke Wijk en het Reglement voor Riksha's in de Diplomatieke Wijk., [1904]; 47; 1 pak
            - Kopieën van het Sanitaire Reglement van de Diplomatieke Wijk en de Reglementen voor Epidemieën onder Dieren in de Diplomatieke Wijk., [1904]; 48; 1 pak
            - Reglement voor de Diplomatieke Wijk in Peking., 1904; 49; 1 omslag
              In tweevoud. Eén exemplaar betreft een bijlage bij circulaire nr. 111 van 20 juni 1904.
          - Administratie en financiën, 2.1.1.1.2
            - Stukken betreffende het vaststellen van de grenzen van de Diplomatieke Wijk in overleg met de Chinese autoriteiten., 1900 - 1901; 50, 1001; 1 pak en 1 tekening
              - Stukken, 50
              - Tekening, 1001
            - Overzicht van de archiefbescheiden van het dekanaat op 18 oktober 1901 overgedragen door de minister van Spanje in China aan de minister van Oostenrijk-Hongarije in China., 51; 1 stuk
            - Overzicht van de circulaires uit de jaren 1900-1901 die oorspronkelijk waren ondergebracht in het dossier met de titel 'IX Quartier diplomatique'., 52; 1 stuk
              Het betreft vermoedelijk een verzameling van de huidige inv.nrs. 42, 44, 50, 52-56, 58, 59, 91-94 en 100.
            - Stukken betreffende het overnemen van onteigende terreinen binnen de grenzen van de Diplomatieke Wijk in Peking, zonder vertaling., 1901; 53; 1 pak
            - Stukken betreffende het vaststellen van de hoogte van de schadeloosstelling voor de onteigende terreinen binnen de nieuwe grenzen van de Diplomatieke Wijk., 1901 - 1902; 54; 1 pak
              Apart geborgen 1 tekening, aan te vragen onder inv.nr. 1106.
            - Tekening, 1106; 1 stuk
            - Stukken betreffende de registratie van de verkoop, verhuur en ruil van terreinen binnen de grenzen van de Diplomatieke Wijk., 1901 - 1911; 55; 1 omslag
              Voor een overzicht van de circulaires ondergebracht in het dossier zie inv.nr. 62. In dit dossier zijn tevens enkele stukken aangetroffen met betrekking tot schadeloosstellingen voor onteigeningen. Deze stukken zijn opgenomen in het dossier met inv.nr. 54.
              - Stukken, 55
              - Tekening, 1002
            - Stukken betreffende het opstellen van een plattegrond van de Diplomatieke Wijk als basis voor een kadaster., 1902 - 1904; 56; 1 omslag
            - Stukken betreffende het betalen van drukkosten., 1902 - 1910; 57; 1 omslag
            - Stukken betreffende het beslechten van een discussie over de grenzen van de Legatie van Spanje., 1904; 58; 1 omslag
            - Stukken betreffende het laten produceren en reproduceren van plattegronden van de Diplomatieke Wijk., 1904 - 1907; 59; 1 omslag
            - Overzicht van het grondbezit van de verschillende legaties in de Oostelijke en Westelijke Diplomatieke Wijk, in het Duits., 1910; 60; 1 deel
            - Stukken betreffende het samenvoegen van de financiële administraties van de verschillende wijken van de Diplomatieke Wijk., 1910; 61; 1 omslag
              Voor een overzicht van de circulaires ondergebracht in het dossier zie inv.nr. 62.
            - Overzicht van de circulaires uit de jaren 1901-1911 ondergebracht in de dossiers met de titels 'Quartier Diplomatique: Administration', 'Fusion des deux quartiers', 'Glacis' en 'Plan Cadastral'., 62; 1 stuk
              Het betreft vermoedelijk de huidige inv.nrs. 43, 55, 61 en 95-97.
            - Stukken betreffende de aankoop van het pand van de Deutsch-Asiatische Bank in de Diplomatieke Wijk door de minister van Financiën van China, zonder vertaling., 1920; 63; 1 omslag
            - Stukken betreffende het overdragen van de taken en het archief van het dekanaat door de Legatie van Frankrijk aan de Legatie van Spanje., 1920; 64; 1 omslag
            - Stukken betreffende het bepalen van een standpunt in de kwestie van het eigendomsrecht van het terrein van de voormalige Legatie van Oostenrijk-Hongarije., 1920 - 1921; 65; 1 omslag
            - Facturen en declaraties betaald door het dekanaat., 1920, 1937; 66; 1 omslag
            - Stukken betreffende het verzorgen van de financiële administratie van het dekanaat., 1921 - 1943; 67-76; 9 omslagen en 1 pak
              - 1921 - 1923, 67
              - 1924 - 1925, 68
              - 1926 - 1928, 69
              - 1929 - 1931, 70
              - 1932 - 1934, 71
              - 1935 - 1936, 72
              - 1937 - 1938, 73
              - 1939 - 1940, 74; pak
              - 1941 - 1942, 75
              - 1943, 76
            - Registers van uitgave van kopieën van circulaires., 1925 - 1943; 77-86; 10 delen
              - 1925 apr. 17 - 1926 juni 9, 77
              - 1926, juli 15 - 1928 jan. 3, 78
              - 1928 jan. 12 - 1929 juli 2, 79
              - 1930 jan. 14 - 1931 jan. 5, 80
              - 1931 jan. 7 - 1933 sep. 30, 81
              - 1933 sep. 30 - 1935 mei 1, 82
              - 1935 mei 17 - 1937 okt. 2, 83
              - 1937 okt. 2 - 1940 mrt. 28, 84
              - 1940 mrt. 3 - 1941 okt. 3, 85
              - 1941 okt. 3 - 1943 okt. 1, 86
            - Kasboekjes, chequeboekjes en bankafschriften van het dekanaat., 1931 - 1943; 87; 1 pak
            - Kasboek met de inkomsten van het dekanaat., 1937 - 1941; 88; 1 stuk
            - Kasboeken met de uitgaven van het dekanaat., 1938 - 1943; 89; 1 pak
          - Onderhoud en beveiliging van de Diplomatieke Wijk in Peking, 2.1.1.1.3
            - Stukken betreffende het instellen van een commissie voor onderhandeling met de Chinese autoriteiten over de verbetering van de leefomstandigheden in de Diplomatieke Wijk., 1899 - 1900; 90; 1 omslag
            - Brief van de minister van Duitsland in China inzake het herstel van de afwateringskanalen in de Diplomatieke Wijk., 1901; 91; 1 stuk
            - Circulaire inzake het tegengaan van gevaren voor de volksgezondheid veroorzaakt door de verwerking van afval en mest in de directe omgeving van de Diplomatieke Wijk., 1901; 92; 1 stuk
            - Stukken betreffende het bepalen van het eigendomsrecht van de omwalling (glacis) in de Diplomatiek Wijk., 1901; 93; 1 omslag
            - Stukken betreffende het verbeteren van de route tussen de waterpoort van de Diplomatieke Wijk en het treinstation bij de Ch'ien Men., 1901 - 1911, 1939; 94; 1 omslag
            - Plattegronden van de Diplomatieke Wijk in Peking., 1904; 1200, 1107; 2 stukken
              - 1904 juni, 1200
              - 1904 aug., 1107
            - Stukken betreffende het onderhouden van de omwalling (glacis) in de Diplomatieke Wijk., 1904 - 1930; 95-97, 1104, 1201; 2 omslagen en 1 pak
              - Circulaires, 1904 - 1911, 95; pak
                Apart geborgen 2 tekeningen, aan te vragen onder inv.nr. 1104 en 1201.
              - Tekening, 1104; 1 stuk
              - Tekening, 1201; 1 stuk
              - Correspondentie, 1910 - 1913, 96
              - Diverse stukken, 1910, 1913, 1929, 1930, 97
            - Stukken betreffende de werkzaamheden van de Administatieve Commissie van de Diplomatieke Wijk., 1904 - 1943; 98; 1 pak
              In het dossier zijn twee losse inventarissen van de pakketten 2 en 4 aangetroffen. Deze zijn opgenomen in het dossier met inv.nr. 40.
            - Stukken betreffende het verbeteren van de watervoorziening in de Diplomatieke Wijk, in het Duits., 1909 - 1911; 99; 1 omslag
            - Brief van de hoofdman en commandant van de Oostaziatische Marine Detachementen inzake de nieuwbouw op het terrein van de Legatie van Rusland binnen de gevarenzone van het munitiedepot van de Legatie van Duitsland., 1910; 100; 1 omslag
            - Correspondentie met de minister van Buitenlandse Zaken van China inzake het verzoek van de deken om de import van goederen en materialen benodigd voor het onderhoud van de Diplomatieke Wijk vrij te stellen van belasting., 1920; 101; 1 omslag
            - Stukken betreffende het houden van toezicht op de bewaking van de Diplomatieke Wijk en op het functioneren van de secretaris van de Administratieve Commissie en de hoofdinspecteur van de politie., 1929; 102; 1 omslag
        - Personeel, 2.1.1.2
          - Stukken betreffende het benoemen van Don Bernardo Jacinto de Cólogan als deken van het Corps Diplomatique., 1898; 103; 1 omslag
          - Stukken betreffende het benoemen van diplomatiek personeel., 1901 - 1906; 104; 1 pak
          - Lijsten van het personeel van het Corps Diplomatique opgesteld door het Ministerie van Buitenlandse Zaken van China., 1909 - 1940; 105-106; 2 pakken
            - 1909 - 1930, 105
            - 1931 - 1940, 106
          - Stukken ontvangen van de senior consuls in Newchwang en Shanghai met betrekking tot hun benoeming, alsmede internationale nieuwsoverzichten., 1920; 107; 1 omslag
          - Lijst van het personeel van de consulaten in Shanghai., 1939; 108; 1 stuk
          - Stukken betreffende het opstellen van de onofficiële lijsten van het diplomatiek personeel in China., 1939 - 1941; 109; 1 pak
      - Taakuitvoering, 2.1.2
        - Hofaangelegenheden, 2.1.2.1
          - Stukken betreffende het beantwoorden van uitnodigingen en het aanvragen van audiënties bij de keizer van China., 1891 - 1911; 110-119; 1 stuk, 1 omslag en 8 pakken
            - 1891 - 1897, 110; omslag
            - 1898 - 1902, 111
            - 1903 - 1904, 112
            - 1905, 113-114
              - Circulaire 10 - 147., 113
              - Circulaire 148 - 225., 114
            - 1906, 115-116
              - Circulaire 11 - 42., 115
              - Circulaire 48 - 117., 116
            - 1907 - 1908, 117
            - 1909 - 1911, 118
            - Overzicht van de circulaires uit de jaren 1901 - 1910 die in de dossiers zijn ondergebracht, [1901 - 1910], 119; stuk
          - Stukken betreffende de behandeling van de vraag naar de positie volgens de etiquette van de Russische militair attaché, kolonel Wogack, ten opzichte van de consuls in Tientsin., 1893 - 1894; 120; 1 stuk
          - Stukken betreffende het beantwoorden van de uitnodiging voor een audiëntie bij de keizerin van China., 1896 - 1898; 121; 1 omslag
          - Circulaire betreffende het condoleren van het Ministerie van Buitenlandse Zaken van China met de dood van prins Kung., 1898; 122; 1 stuk
          - Circulaire betreffende het informeren van de legaties over de uitnodiging voor een ontvangst door de Duitse prins Hendrik van Pruisen., 1898; 123; 1 omslag
          - Stukken betreffende het informeren van de legaties over de gezondheid van de keizer., 1898; 124; 1 omslag
          - Stukken betreffende het indienen van een voorstel bij het Ministerie van Buitenlandse Zaken van China voor de wijziging van het ceremonieel rondom de ontvangst van buitenlandse diplomaten door de keizer., 1900 - 1901; 125; 1 pak
            Bevat een overzicht van de circulaires die in het dossier zijn ondergebracht.
          - Stukken betreffende het deelnemen aan het defilé bij de terugkeer van de keizerlijke hofhouding in Peking na de Bokseropstand., 1902; 126; 1 omslag
          - Stukken betreffende het onderhouden van de contacten tussen het Zweedse en Noorse koningshuis en het Chinese hof., 1905 - 1908; 127; 1 pak
          - Stukken betreffende het onderhouden van de contacten tussen de Legatie van Zweden in Tokyo en het Chinese hof., 1907 - 1909; 128; 1 omslag
        - Bokserprotocol, 2.1.2.2
          - Stukken betreffende het ontvangen van de herstelbetalingen van China en het instellen van een commissie voor de bepaling van de voorwaarden voor de uitkering van herstelbetalingen aan gedupeerden van de Bokseropstand., 1900 - 1901; 129; 1 pak
          - Stukken betreffende het opstellen van het Bokserprotocol., 1900 - 1901; 130-131; 1 omslag en 1 pak
            - 1900 - 1901, 130; pak
            - 1901, 131
          - Aflossingsschema's en notulen van de Commissie voor Herstelbetalingen., 1901; 132; 1 omslag
            De notulen van de 12de en 13de vergadering ontbreken.
          - Rapporten van de Commissie voor Herstelbetalingen., 1901; 133-134; 2 pakken
            - Rapporten, 1901, 133
            - Rapporten met bijlagen, 1901, 134
              Bevat de bijlagen VI, VII, VIII en XI t/m XV.
          - Schuldbrief voor de herstelbetalingen voor de Bokseropstand (Bon Global) verleend door de Chinese Overheid aan de mogendheden die het Bokserprotocol hebben ondertekend, alsmede de overeenkomst gesloten door dezelfde mogendheden over de verdeling van de gelden., 1901; 135; 1 omslag
          - Stukken betreffende het behandelen van verzoeken voor schadevergoedingen uit het Zweedse fonds voor herstelbetalingen voor de Bokseropstand., 1901; 136; 1 omslag
            Voor een overzicht van de circulaires die in het dossier zijn ondergebracht zie inv.nr. 140.
          - Stukken betreffende het doen afschaffen van de Tsungli Yamen en de vervanging ervan door de Wai Wu Pu op grond van het Bokserprotocol., 1901; 137; 1 omslag
          - Stukken betreffende het voeren van overleg met de minister van Buitenlandse Zaken van China over de samenstelling van een lijst van plaatsen waar in navolging van het Bokserprotocol geen examens worden afgenomen., 1901; 138; 1 pak
          - Stukken betreffende het voeren van overleg met het Ministerie van Buitenlandse Zaken van China over het ontvangen van een schadevergoeding voor de ontheiliging en vernieling van buitenlandse begraafplaatsen., 1901; 139; 1 omslag
            Bevat een overzicht van de circulaires die in het dossier zijn opgenomen.
          - Stukken betreffende het behandelen van verzoeken voor schadevergoedingen uit het internationale fonds voor herstelbetalingen voor de Bokseropstand., 1901 - 1906; 140-141; 2 pakken
            - 1901 - 1905, 140
            - 1902 - 1906, 141
              Bevat textielmonsters.
          - Circulaires inzake de herstelbetalingen voor de Bokseropstand., 1901 - 1910; 142-152; 1 stuk, 3 omslagen en 7 pakken
            - 1901, 142
            - 1902, 143
            - 1903, 144; omslag
            - 1904, 145-146
              - Circulaires 102 - 157., 145
              - Circulaires 158 - 176., 146
            - 1905, 147-149
              - Circulaires 5 - 69., 147
              - Circulaires 70 - 119., 148
              - Circulaires 121 - 237., 149
            - 1906, 150; omslag
            - 1907, 151; omslag
            - Overzicht van de circulaires ondergebracht in het dossier, [1910], 152; stuk
          - Overzichten van de door de verschillende legaties van China te ontvangen herstelbetalingen voor de Bokseropstand., 1902 - 1905; 153; 1 omslag
          - Stukken betreffende het ontvangen van herstelbetalingen voor de Bokseropstand., 1905 - 1925; 154; 1 omslag
          - Stukken betreffende het indienen van een klacht bij de minister van Buitenlandse Zaken van China over de terugkeer van de in navolging van het Bokserprotocol naar Turkistan verbannen prins Tuan., 1921; 155; 1 omslag
        - Concessiewijken en internationale nederzettingen, 2.1.2.3
          - Stukken betreffende het voorleggen van een plan voor de uitbreiding van de concessiewijken en de aanleg van toegangswegen in Shanghai aan de minister van Buitenlandse Zaken van China., 1895 - 1899; 156, 1000, 1202; 1 omslag en 2 stukken
            - Stukken, 156
            - Kaart, 1000
            - Kaart, 1202
          - Stukken betreffende het wijzigen van de Land Regelingen van Shanghai., 1897 - 1899; 157; 1 omslag
          - Stukken betreffende het bepalen van een standpunt inzake het voorstel van het Corps Consulair om een nederzetting te stichten in Chefoo., 1898; 158; 1 omslag
          - Stukken betreffende het instellen van een internationale nederzetting op Kulangsu., 1901; 159; 1 omslag
          - Stukken betreffende voorgestelde Land Regelingen en aanvullende verordeningen voor de nederzetting in Chefoo, herzien door het Corps Diplomatique in maart 1906., 160; 1 omslag
          - Correspondentie met de minister van Buitenlandse Zaken van China en de senior consul in Amoy inzake de wijziging van de Land Regelingen en de aanvullende verordeningen van Kulangsu., 1920 - 1921; 161; 1 omslag
          - Correspondentie met de minister van Buitenlandse Zaken van China inzake de door hem opgestelde regels voor de bijzondere administratieve gebieden in Tientsin en Hankow., 1920 - 1921; 162; 1 omslag
          - Stukken betreffende het aantekenen van protest bij de minister van Buitenlandse Zaken van China tegen het verbod op de verkoop aan buitenlanders van grond buiten de concessies in de verdragshavens., 1924; 163; 1 omslag
        - Juridische aangelegenheden, 2.1.2.4
          Zie ook rubriek 2.1.2.2 Bokserprotocol en rubriek 2.1.2.5 Openbare orde.
          - Stukken betreffende het instellen van een maritiem gerechtshof in China voor de behandeling van zaken waarin schepen die onder de Chinese vlag varen de verdedigende partij zijn., 1893; 164; 1 omslag
          - Circulaire inzake het ter kennisname rondzenden van een brief van het Ministerie van Buitenlandse Zaken van China aan de minister van Frankrijk in China over de verwijdering uit de Chinese wet van de passages gericht tegen de christelijke religie., 1896; 165; 1 stuk
          - Stukken betreffende het indienen van een klacht bij het Ministerie van Buitenlandse Zaken van China over het onrechtmatig verloop van de rechtzaak van Carl Bock tegen Ta Sui Tchi (Bock promissory note case), alsmede stukken betreffende het indienen van een verzoek bij het Ministerie van Buitenlandse Zaken van China tot bescherming van de Zweedse missionarissen in Kashgar., 1899 - 1900; 166; 1 omslag
          - Stukken betreffende het Gemengde Gerechtshof in de internationale nederzetting in Shanghai., 1902 - 1929; 167-174; 1 stuk, 3 omslagen en 4 pakken
            - Het amenderen van en het toezicht houden op het reglement van het Gemengde Gerechtshof. 1902 - 1911, 167-171
              - Diverse stukken. 1902 - 1911, 167-170
                - 1902 - 1904, 167; omslag
                - 1905, 168
                - 1906, 169
                - 1907 - 1911, 170; omslag
              - Overzicht van de circulaires uit de jaren 1902 - 1910 die in de dossiers zijn ondergebracht, [1902 - 1910], 171; stuk
            - Het herstellen van het Gemengde Gerechtshof en het instellen van de Provisional Court in Shanghai. 1925 - 1929, 172-174
              - 1925 mei - 1926 mei, 172
              - 1926 juni - aug., 173
              - 1926 sept. - dec., 1929 mei - okt., 174; omslag
          - Stukken betreffende het voeren van overleg met de minister van Buitenlandse Zaken van China en de senior consul in Tientsin over het rechtmatig verloop van de gemengde zaken aan het districtsgerechtshof (shen pan t'ing) van Tientsin., 1904 - 1913; 175; 1 pak
            Het dossier is aangetast door water, roest en schimmels.
          - Stukken betreffende het aantekenen van protest bij de minister van Buitenlandse Zaken van China over de arrestatie en mishandeling door de Chinese politie van de Chinees Wu Ah-ta op het terrein van de internationale nederzetting in Shanghai., 1910; 176; 1 omslag
          - Stukken betreffende het adviseren van de deken van het Corps Consulair in Shanghai over het verzoek van Chinese autoriteiten tot uitlevering van twee Chinese verdachten van politieke misdaden., 1910; 177; 1 omslag
          - Verzoekschrift van de minister van Buitenlandse Zaken van China tot uitlevering van Li Ssu-hao., 1920; 178; 1 stuk